臺灣士林地方法院刑事判決　　　　　　　　94年度訴字第64號
公　訴　人　臺灣士林地方法院檢察署檢察官
被　　　告　乙○○
被　　　告　戊○○
　　　　　　　　　　　)
上列被告等因搶奪案件，經檢察官提起公訴（93年度偵字第1086
8 號），本院訊問被告後，被告為有罪之陳述，本院合議庭裁定
由受命法官獨任改依簡式審判程序審理，並判決如下：
    主  文
乙○○、戊○○共同連續意圖為自己不法之所有，而搶奪他人之
動產，均累犯，各處有期徒刑壹年貳月。
    事  實
一、 乙○○前因違反電信法、肅清煙毒條例及麻醉藥品管理條
     例案件，經台灣台北地方法院、台灣板橋地方法院分別於
     民國（下同）85年10月11日判處有期徒刑4 月、85年12月
     6 日判處有期徒刑3 年6 月、86年8 月19日判處有期徒刑
     4 月確定，經台灣板橋地方法院已86年度聲字第1324號裁
     定應執行刑為3 年10月，入監執行後，於87年9 月16日假
     釋付保護管束，假釋期間又因違反毒品危害防制條例案件
     2 月1 日縮刑期滿執行完畢。戊○○前因脫逃罪，經台灣
     板橋地方法院於91年10月25日判處有期徒刑10月，緩刑3
     年確定，又因違反毒品危害防制條例，經同院於91年12月
     31日判處有期徒刑7 月確定，前脫逃案件所處緩刑經撤銷
     ，二罪經定應執行為1 年3 月，於93年3 月30日假釋付保
     護管束，同年7 月14日期滿，假釋未經撤銷，有期徒刑視
     為執行完畢。二人為男女朋友，均不知悔改，因施用毒品
     （二人施用毒品部分，另案偵辦）缺錢花用，竟基於搶奪
     他人財物之概括犯意聯絡，自民國93年11月30日起至同年
     12 月5日間，以乙○○騎乘車號ＵＥＵ─519 機車（登記
     所有人係邱男之母邱陳牙），後座附載戊○○，鎖定婦女
     行人為對象，由乙○○自後方趁其不備下手搶奪財物，戊○○則適時接應並以腳遮機車後牌，避免犯行曝光之方式
     ，連續於附表編號1 、2 、3 所示之時地，搶奪丙○○、
     丁○○及甲○○之財物（詳細犯罪時間、地點、被害人及
     搶奪財物如附表所示），得逞後，將搶得之財物朋分花用
     。而其中附表編號3 犯行所搶得之甲○○所有行動電話1
     支（N OKIA牌8855型、序號000000000000000）， 則經戊○○於案發當日下午3 時許售予王富餘（涉嫌贓物等罪嫌
     部分，經警另案移送臺灣板橋地方法院檢察署偵辦），換
     取毒品海洛因，經警循線於同年12月20日上午10時許，在
     臺北縣蘆洲市○○路295 號3 樓303 室查獲王富餘後，搜
     扣上開行動電話，再輾轉於同日下午1 時30分許，在臺北
     縣三重市○○路○ 段300 巷6 號前查獲戊○○，並依戊○○之供述，循線於同年12月22日下午4 時30分許，在臺北
     縣三重市○○街377 巷44號乙○○住所查獲乙○○，同時
     經其同意下，搜得附表編號3 犯行搶得之甲○○所有之
     CROSS 牌原子筆及鉛筆各1 支、唇蜜、筆盒、計算機、眉
     刀、唇筆及口紅等物。
二、案經丁○○、甲○○訴由台北市政府警察局北投分局報請台
    灣士林地方法院檢察署檢察官偵查起訴，經本院訊問被告後
    ，被告為有罪之陳述，本院合議庭裁定由受命法官獨任改依
    簡式審判程序審理。
    理  由
一、訊之被告邱明陞、戊○○均坦承於上開時地以被告乙○○騎
    乘機車後載被告戊○○，鎖定婦女為對象，由被告乙○○自
    後方趁其不備下手，被告戊○○則適時接應並以腳遮機車後
    牌，避免犯行曝光之方式，連續搶奪被害人丙○○、丁○○
    及甲○○財物之犯行不諱，核與被害人丙○○、丁○○及甲○○於警詢中證述遭搶情節悉相符合，被害人甲○○並出具
    贓物領據2 紙為憑，而於訴外人王富餘前開居處所起出之被
    害人甲○○行動電話1 支，來源確係被告戊○○乙節，亦經
    證人王富餘、王文發於警詢中證述明確。此外，並有警方於
    附表所示3 犯罪時地附近調閱監視錄影機拍攝到被告2 人騎
    車出入之翻拍照片4 張附卷佐證，足認被告2 人之自白與事
    實相符，事證明確，犯行洵堪認定。
二、核被告2 人所為，均係犯刑法第325 條第1 項搶奪罪。其等
    就搶奪犯行有犯意聯絡、行為分擔，為共同正犯。先後三次
    犯行，時間緊接、手段相同，顯係基於概括之犯意多次觸犯
    犯罪構成要件相同之罪名，應論以連續犯一罪，並加重其刑
    。又，被告乙○○前因違反電信法、肅清煙毒條例及麻醉藥
    品管理條例案件，經台灣台北地方法院、台灣板橋地方法院
    分別85年10月11日判處有期徒刑4 月、85年12月6 日判處有
    期徒刑3 年6 月、86年8 月19日判處有期徒刑4 月確定，經
    台灣板橋地方法院已86年度聲字第1324號裁定應執行刑為3
    年10月，入監執行後，於87年9 月16日假釋付保護管束，假
    釋期間又因違反毒品危害防制條例案件送強制戒治，經撤銷
    假釋，執行殘刑2 年1 月14日，91年2 月1 日縮刑期滿執行
    完畢；被告戊○○前因脫逃罪，經台灣板橋地方法院於91年
    10月25日判處有期徒刑10月，緩刑3 年確定，又因違反毒品
    危害防制條例，經同院於91年12月31日判處有期徒刑7 月確
    定，前脫逃案件所處緩刑經撤銷，二罪經定應執行為1 年3
    月，於93年3 月30日假釋付保護管束，同年7 月14日期滿，
    假釋未經撤銷，有期徒刑視為執行完畢，此有台灣高等法院
    被告全國前案紀錄表2 紙在卷可稽，2 人於有期徒刑執行完
    畢後5 年內再犯本件有期徒刑以上之罪，均為累犯，依法遞
    加其刑。爰審酌被告2 人均年富力壯，竟不思進取，受制於
    毒品，飛車行搶以逞物慾，嚴重破壞單身在外之婦女人身財
    物之安全，原應重懲，惟念渠等犯後均坦承犯行，顯有悔意
    等一切情狀，各量處如主文所示之刑，以示懲儆。
據上論斷，應依刑事訴訟法第299 條第1 項前段、第273 條之1
第1 項，刑法第28條、第56條、第325 條第1 項、第47條，判決
如主文。
本案經檢察官鄭世揚到庭執行職務。
中　　華　　民　　國　　　94　　年　　3 　　月　4     日
               臺灣士林地方法院刑事第七庭
                           法　官  楊得君
以上正本證明與原本無異。
如不服本判決應於判決送達後10日內向本院提起上訴。
                           書記官  曾韻蒔
中　　華　　民　　國　　　94　　年　　3 　　月　4     日
附表
┌─┬────┬────┬────┬─────────┐
│編│犯罪時間│犯罪地點│被害人　│搶奪財物　　　　　│
│號│　　　　│　　　　│　　　　│　　　　　　　　　│
│　│　　　　│　　　　│　　　　│　　　　　　　　　│
├─┼────┼────┼────┼─────────┤
│一│93年11月│臺北市北│丙○○　│黑色手提包、皮夾1 │
│　│30日上午│投區致遠│　　　　│個、新台幣（下同）│
│　│11時50分│1路2段11│　　　　│8000元、身分證、駕│
│　│許　　　│1巷15號 │　　　　│照、新光百貨公司20│
│　│　　　　│前　　　│　　　　│00元禮券等財物　　│
│　│　　　　│　　　　│　　　　│　　　　　　　　　│
├─┼────┼────┼────┼─────────┤
│二│93年12月│臺北市北│丁○○　│駕照、健保卡、匯豐│
│　│5日上午1│投區溫泉│　　　　│銀行信用卡、行動電│
│　│0時15分 │路30巷內│　　　　│話手機1支、現金1  │
│　│　　　　│　　　　│　　　　│萬6000元等財物　　│
│　│　　　　│　　　　│　　　　│　　　　　　　　　│
├─┼────┼────┼────┼─────────┤
│三│93年12月│臺北市北│甲○○　│中國信託銀行信用卡│
│　│5日上午1│投區承德│　　　　│2張、國泰銀行、世 │
│　│2時20分 │路7段280│　　　　│華銀行信用卡各1張 │
│　│許　　　│號13樓　│　　　　│，台北銀行、台新銀│
│　│　　　　│　　　　│　　　　│行、合作金庫、第一│
│　│　　　　│　　　　│　　　　│銀行提款卡各1張、 │
│　│　　　　│　　　　│　　　　│現金約7000元、行動│
│　│　　　　│　　　　│　　　　│電話手機1支（序號 │
│　│　　　　│　　　　│　　　　│000000000000000） │
│　│　　　　│　　　　│　　　　│、CROSS牌原子筆及 │
│　│　　　　│　　　　│　　　　│鉛筆各1支、 MONT B│
│　│　　　　│　　　　│　　　　│LANO鋼珠筆1支、唇 │
│　│　　　　│　　　　│　　　　│蜜、筆盒、計算機、│
│　│　　　　│　　　　│　　　　│眉筆、唇筆及口紅等│
│　│　　　　│　　　　│　　　　│財物　　　　　　　│
└─┴────┴────┴────┴─────────┘
